【裁判字號】    97,訴,4262
【裁判日期】    971107
【裁判案由】    毒品危害防制條例
【裁判全文】
臺灣板橋地方法院刑事判決              97年度訴字第4262號
公  訴  人  臺灣板橋地方法院檢察署檢察官
被      告  甲○○
上列被告因違反毒品危害防制條例案件，經檢察官提起公訴（九
十七年度毒偵字第六三六八號），被告就被訴事實為有罪陳述，
本院改行簡式審判程序審理，判決如下：
    主  文
甲○○施用第二級毒品，累犯，處有期徒刑柒月，扣案分裝袋壹
包、吸食器壹組，均沒收之；又施用第一級毒品，累犯，處有期
徒刑拾月，扣案第一級毒品海洛因（驗餘淨重零點陸玖玖玖公克
），沒收銷燬之，毒品外包裝袋貳個、注射針筒陸拾支，均沒
收之。應執行有期徒刑壹年月，扣案第一級毒品海洛因（驗餘
淨重零點陸玖玖玖公克），沒收銷燬之，毒品外包裝袋貳個、注
射針筒陸拾支、分裝袋壹包、吸食器壹組，均沒收之。
    事  實
一、甲○○前於民國八十七年間因施用毒品案件，經送觀察、勒
    戒後認無繼續施用毒品之傾向，於八十七年七月二十九日釋
    放出所，並經臺灣高等法院臺中分院於八十七年八月十一日
    以八十七年度上訴字第一四六九號判決免刑確定；再於九十
    年間因施用毒品案件，經送觀察、勒戒後認有繼續施用毒品
    之傾向，經法院以裁定令入戒治處所施以強制戒治一年，於
    九十一年五月二十二日停止戒治釋放出所，所餘戒治期間付
    保護管束，並於九十一年九月五日保護管束期滿未經撤銷而
    執行完畢，同案並經檢察官提起公訴，經本院以九十年度訴
    字第二○五一號判決判處有期徒刑十月、七月，應執行有期
    徒刑一年三月確定；復於九十一年間之施用毒品案件，經本
    院以九十一年度訴字第一九七五號判決判處有期徒刑八月確
    定，上開二罪刑接續執行，於九十三年三月十二日縮短刑期
    假釋出監，同時交付保護管束，至九十三年七月二十七日假
    釋期滿未經撤銷，其未執行之刑以已執行完畢論；又於九十
    四年間因施用毒品，經本院以九十四年度訴字第二三九八號
    判決分別判處有期徒刑十月、四月，應執行有期徒刑一年，
    經上訴臺灣高等法院以九十五年度上訴字第一○九號判決駁
    回上訴而告確定，於九十六年三月四日因縮短刑期執行完畢
    ；後於九十六年間再因施用毒品案件，經本院以九十六年度
    簡字第七五四二號判決判處有期徒刑六月確定，於九十七年
    二月五日易科罰金執行完畢。詎仍不知悔改，分別基於施用
    第一、二級毒品海洛因及甲基安非他命之犯意，於九十七年
    七月二十一日晚間，在臺北縣三重市○○街五十三巷一一六
    號三樓住處，以將甲基安非他命置放於吸食器中以火燒烤吸
    食其煙霧方式，施用甲基安非他命；復於翌（二十二）日下
    午十時，在上址，以將海洛因加水置入針筒內注射方式施用
    海洛因。嗣於九十七年七月二十三日上午十時二十分許，為
    警在上址查獲，並扣得海洛因二包（毒品驗餘淨重○．六九
    九九公克）、注射針筒六十三支、分裝袋一包、吸食器一組
    等。
二、案經臺北縣政府警察局新店分局移送臺灣板橋地方法院檢察
    署檢察官偵查起訴，本院改行簡式審判程序審理。
    理  由
一、訊據被告甲○○對於在上揭時、地施用海洛因、甲基安非他
    命之犯行均坦承不諱。被告為警查獲後所採之尿液，分別以
    ＥＩＡ酵素免疫分析法初驗、ＧＣ／ＭＳ氣相層析質譜儀法
    確認複驗後均呈安非他命類、鴉片類之陽性反應，此有卷附
    九十七年八月十八日臺灣檢驗科技股份有限公司濫用藥物檢
    驗報告書一紙（見偵卷第四十八頁）足稽，復有扣案白色粉
    末二包，經鑑驗確含海洛因成分之屬第一級毒品之物（毒品
    驗餘淨重○．六九九九公克），有卷附交通部民用航空局航
    空醫務中心九十七年八月十八日航藥鑑字第○九七四一三○
    號毒品鑑定書一紙（見同上偵卷第四十七頁）可佐，及注射
    針筒六十三支、分裝袋一包、吸食器一組等物可資為證。按
    依現行（修正後）毒品危害防制條例就施用毒品者，祇於「
    初犯」及「五年後再犯」二種情形，有其追訴條件之限制，
    即須於初犯經觀察、勒戒或強制戒治釋放後，五年內均無施
    用毒品之行為，始能認其前所實施之觀察、勒戒或強制戒治
    已足遮斷毒癮，而得於五年後再犯時，再予適用初犯之規定
    ，重行觀察、勒戒等程序。倘五年內已經再犯，被依法追訴
    處罰，縱其第三次（或第三次以上）施用毒品之時間在初犯
    釋放五年以後，即與「五年後再犯」之情形有別，且因已於
    「五年內再犯」，顯見其再犯率甚高，原實施觀察、勒戒或
    強制戒治，已無法收其實效，而無五年戒斷期之存在，自無
    再經觀察、勒戒及強制戒治之必要，應得逕行追訴處罰，此
    有最高法院九十五年度台上字第一○七一號判決足資參照。
    查被告前於八十七年間因施用毒品案件，經送觀察、勒戒後
    認無繼續施用毒品之傾向，於八十七年七月二十九日釋放出
    所，並經臺灣高等法院臺中分院於八十七年八月十一日以八
    十七年度上訴字第一四六九號判決免刑確定；再於九十年間
    因施用毒品案件，經送觀察、勒戒後認有繼續施用毒品之傾
    向，經法院以裁定令入戒治處所施以強制戒治一年，於九十
    一年五月二十二日停止戒治釋放出所，所餘戒治期間付保護
    管束，並於九十一年九月五日保護管束期滿未經撤銷而執行
    完畢，同案並經檢察官提起公訴，經本院以九十年度訴字第
    二○五一號判決判處有期徒刑十月、七月，應執行有期徒刑
    一年三月確定；復於九十一年間之施用毒品案件，經本院以
    九十一年度訴字第一九七五號判決判處有期徒刑八月確定，
    上開二罪刑接續執行，於九十三年三月十二日縮短刑期假釋
    出監，同時交付保護管束，至九十三年七月二十七日假釋期
    滿未經撤銷，其未執行之刑以已執行完畢論；又於九十四年
    間因施用毒品，經本院以九十四年度訴字第二三九八號判決
    分別判處有期徒刑十月、四月，應執行有期徒刑一年，經上
    訴臺灣高等法院以九十五年度上訴字第一○九號判決駁回上
    訴而告確定，於九十六年三月四日因縮短刑期執行完畢；後
    於九十六年間再因施用毒品案件，經本院以九十六年度簡字
    第七五四二號判決判處有期徒刑六月確定，於九十七年二月
    五日易科罰金執行完畢，此有臺灣高等法院被告前案紀錄表
    及在監在押全國紀錄表附卷可按。被告本次再犯施用毒品犯
    行，依上揭最高法院判決意旨，顯非五年後再犯，自合於毒
    品危害防制條例第二十三條第二項之起訴條件。被告出於自
    由意志之自白與事實相符，事證明確，犯行洵堪認定，應依
    法論科。
二、被告於上揭強制戒治執行完畢釋放後，再犯本件施用毒品之
    犯行，核其施用第一級毒品海洛因，所為係犯毒品危害防制
    條例第十條第一項之施用第一級毒品罪；被告施用第二級毒
    品甲基安非他命，所為係犯同條例第十條第二項之施用第二
    級毒品罪。其施用前後非法持有海洛因、甲基安非他命之行
    為，為施用毒品之當然手段，應為施用毒品之行為所吸收，
    均不另論罪。被告所犯上揭施用第一級毒品、第二級毒品罪
    ，犯意各別，行為互殊，應予分論併罰。被告曾有事實欄所
    載前科罪刑執行紀錄，此有上開被告前案紀錄表在卷可稽，
    被告於五年以內，故意再犯本件最重本刑為有期徒刑以上之
    罪，應依刑法第四十七條第一項之規定，論以累犯，並加重
    其刑。爰審酌被告屢次施用毒品而不思悔改，品行不端，意
    志力薄弱，其施用毒品經強制戒治後，仍無法斷絕施用毒品
    惡習，若非將其處以較長之刑期，與社會上毒品來源隔離，
    使其能深自反省，斷絕與毒品之接觸，不足以改正施用毒品
    惡習，並懲所犯及被告犯罪後對於施用毒品之犯行，已經坦
    承，態度良好等一切情狀，分別量處如主文所示之刑，以資
    懲儆，並定其應執行之刑。末查，扣案施用所餘之海洛因（
    驗餘淨重○．六九九九公克），為查獲之毒品，不問屬於犯
    人與否，應依毒品危害防制條例第十八條第一項前段之規定
    ，沒收銷燬之；扣案之毒品外包裝袋二個、注射針筒六十三
    支、分裝袋一包及吸食器一組等物，則係被告所有供施用毒
    品所用之物，業據被告於本院審理時供承在卷，爰依刑法第
    三十八條第一項第二款之規定，沒收之。
據上論斷，應依刑事訴訟法第二百七十三條之一第一項、第二百
九十九條第一項前段，毒品危害防制條例第十條第一項、第二項
、第十八條第一項前段，刑法第十一條前段、第四十七條第一項
、第五十一條第五款、第三十八條第一項第二款，判決如主文。
本案經檢察官林珮菁到庭執行職務。
中    華    民    國    97    年    11    月    7     日
                       臺灣板橋地方法院刑事第四庭
                               法  官  王綽光
以上正本證明與原本無異。
如不服本判決應於送達後10日內向本院提出上訴狀。（應附具理
由及繕本）
                               書記官  許清秋
中    華    民    國    97    年    11    月    11    日
附錄本案論罪科刑法條全文：
毒品危害防制條例第10條
施用第一級毒品者，處 6 月以上 5 年以下有期徒刑。
施用第二級毒品者，處 3 年以下有期徒刑。


司法院資訊處製作；財團法人民間司法改革基金會備份。
